
# Labrapport - cDNA synthesis using Superscript IV and general qPCR

## Formål

RNA-overflodsanalyse er gjort ved hjelp av syntese av komplementært DNA fra enkelttrådet RNA. Vi ønsker å amplifisere opp bestemte proteiner ved hjelp av bestemte primere og qPCR. Vi ønsker å få frem en cQ-verdi for å kunne evaluere gen-opphopningen, og sammenlikne mål-genene med referanse gener.


## Metode

Vi hentet cDNA fra 3 forsøkspersoner. Dette er cDNA hentet fra testene som ble gjennomført i uke 0 og uke 2. Alle prøver er fra venstre ben. Det ble laget en 5 fortynningsserier fra disse prøvene. Dette ble fortynnet ved hjelp av DEPC-behandlet vann, i følgende serie 1:10, 1:50, 1:250, 1:1250, 1:6250, 1:31250, 1:156250. Vortex ble brukt mellom hver fortynningsfase.

Det ble derreter laget sju forskjellige master mixer ved hjelp av 3 referansegener (REEP5, CHMP2A, B2M) og 4 målgener (MyHC I, 2A, 2X, rRNA 475). Mastermix bestod av 5 µl sybr green, 1 µl valgt gen, 2 µl DEPC-behandlet vann , 2 µl fortynnet cDNA. Deretter ble det fylt 71 brønner i en qPCR-reaksjonsplate ed henholdsvis 2 µl prøve, og 8 µl med mastermix. Reaksjonsplaten med brønner ble dekt med plastfilm, og sentrifugerte 1 minutt på 1200 omrdreininger (rpm), før PCR protokoll ble gjennomført. 

En PCR protokoll ble på forhånd forberedet i QuantStudio5. PCR protokollen bestod av 50 grader i 2 minutter, og 95 grader i 2 minutter, før den kjørte 40 sykluser bestående av 1 sekund på 95 grader celsius, og 30 sekunder på 60 grader celsius.

```{r}
if("qpcR" %in% rownames(installed.packages()) == FALSE) install.packages("qpcR")
if("readxl" %in% rownames(installed.packages()) == FALSE) install.packages("readxl")
if("parallel" %in% rownames(installed.packages()) == FALSE) install.packages("parallel")
# Check if qpcrpal is installed, otherwise install
if("qpcrpal" %in% rownames(installed.packages()) == FALSE) {
  
  library(remotes)
  remotes::install_github("dhammarstrom/qpcrpal", build_vignettes = TRUE)
  
}
# Load packages
library(qpcR)
library(readxl)
library(parallel)
library(qpcrpal)
library(tidyverse)
```


```{r, echo = FALSE}
group1 <- read_quant5("./data/qpcr/IDR4000-Group1-precision.xls", skip = 47) %>%
  mutate(ID = paste0(Well, "_", ID))
models <- model_qpcr(group1)
results_group1 <- analyze_models(models)
```

```{r, echo = FALSE, fig.caption = "Figur 1: Figuren viser sammenhengen mellom antall PCR-sykluser og fluorescence "}
data.frame(predict(models[[1]]), cycle = 1:40) %>%
  ggplot(aes(cycle, Prediction)) +
  geom_line() +
  geom_point(data = group1 %>% filter(ID == "A1_Jacob"),
             aes(Cycle, Rn), shape = 21, fill = "red") +
  labs(title = "Estimert sammenheng mellom PCR-sykluser og fluorescence",
       subtitle = "Model: sort linjer",
       x = "PCR syklus",
       y = "Fluorescence") +
  geom_vline(xintercept = results_group1 %>%
               filter(ID == "A1_Jacob_NA_NA_MyHC2A") %>%
               pull(cpD2),
             lty = 2) +
  annotate("text", x = 17, y = 1.9, label = "Quantification cycle (Cq)",
           hjust = 0) +
  theme_bw()
```

## Resultater

Modellen viser sammenhengen mellom antall sykluser og fluorescence. Flere PCR-sykluser gir flere kopier, og dermed også en økt konsentrasjon i prøven. På denne måten kan vi bruke fluorescence til å si noe om hvor mange sykluser som må til for å oppnå en bestemt terskelverdi(Cq-verdi). Med primerne vi benyttet i forsøket var det ønskelig med et sted mellom 10 og 40 sykluser for å sikre at vi oppnådde terskelverdien. Det ble derfor kjørt 40 sykluser.Ved flere sykluser øker trolig sannsynligheten for falske positive.

```{r, echo=FALSE}
#hvordan mengden av kopiert RNA utvikler seg med antall PCR-sykluser/Cq verdier??
cyc.diff <- 3.327
dat <- data.frame(concentration = c(1, 1/10, 1/100, 1/1000, 1/10000, 1/100000), 
           cq = c(15, 
                  15 + cyc.diff,
                  15 + cyc.diff*2, 
                  15 + cyc.diff*3, 
                  15 + cyc.diff*4, 
                  15 + cyc.diff*5)) 
slope <- coef(lm(cq ~ log10(concentration), data = dat))[2]
dat %>%
  ggplot(aes(cq, log10(concentration)))  + 
  geom_point() + geom_smooth(method = "lm") + 
  theme_bw() + 
  annotate("text", x = 15, y = -3, hjust = 0, label = "Effektivitetsfaktor ~ 2\n gitt slope ~ 3.3")
```

```{r, echo = FALSE, warning = FALSE, fig.cap = "Efficiency calculations made from serial dilution of cDNA"}
#konsekvente tall fra referansegen som vist i modellen?
group1 <- read_quant5("./data/qpcr/group1-efficiency.xls", skip = 47) %>%
  mutate(ID = paste0(Well, "_", ID))
models1 <- model_qpcr(group1)
results_group1 <- analyze_models(models1)
eff_g1 <- results_group1 %>%
  separate(ID, into = c("well", "sample", "subsample", "time", "target")) %>%
  dplyr::select(well:target, cq = cpD2) %>%
  filter(!(sample %in% c("FP1", "FP2", "FP3")), 
         target %in% c("reep5", "b2m")) %>%
  mutate(sample = gsub("s1", "", sample), 
         sample = gsub("s2", "", sample), 
         concentration = if_else(sample == "pool1", 10, 
                                 if_else(sample == "pool2", 50, 
                                         if_else(sample == "pool3", 250, 
                                                 if_else(sample == "pool4", 1250, 
                                                         if_else(sample == "pool5", 6250, 
                                                                 if_else(sample == "pool6", 31250, 156250)))))), 
         concentration = 1/concentration) %>%
   dplyr::select(target, concentration, cq) 
#### Group 2
group2 <- read_quant5("./data/qpcr/group2-efficiency.xls", skip = 47) %>%
  mutate(ID = paste0(Well, "_", ID))
models2 <- model_qpcr(group2)
results_group2 <- analyze_models(models2)
eff_g2 <- results_group2 %>%
  separate(ID, into = c("well", "sample", "time", "na", "target")) %>%
  dplyr::select(well:target, cq = cpD2) %>%
  filter(!(sample %in% c("FP1", "FP2", "FP3")), 
         target == "REEP5") %>%
  mutate(concentration = if_else(sample == "P1", 10, 
                                 if_else(sample == "P2", 50, 
                                         if_else(sample == "P3", 250, 
                                                 if_else(sample == "P4", 1250, 
                                                         if_else(sample == "P5", 6250, 
                                                                 if_else(sample == "P6", 31250, 156250)))))), 
         concentration = 1/concentration) %>%
   dplyr::select(target, concentration, cq) 
### Group 3
group3 <- read_quant5("./data/qpcr/group3-efficiency.xls", skip = 47) %>%
  mutate(ID = paste0(Well, "_", ID))
models3 <- model_qpcr(group3)
results_group3 <- analyze_models(models3)
eff_g3 <- results_group3 %>%
  separate(ID, into = c("well", "sample", "conc", "na", "target")) %>%
  dplyr::select(well:target, cq = cpD2) %>%
  filter(!(sample %in% c("fp1", "fp2", "fp3")), 
         target == "B2M") %>%
  mutate(concentration = 1/as.numeric(conc)) %>%
  dplyr::select(target, concentration, cq) 
efficiency_est_data <- bind_rows(eff_g1, eff_g2, eff_g3) %>%
  mutate(target = toupper(target)) %>%
  filter(cq > 10 & cq < 39) 
  
saveRDS(efficiency_est_data, "./data/qpcr/efficiency-estimate-data.RDS")
  
### Create a figure with all data
 efficiency_est_data %>% 
  ggplot(aes(cq, log10(concentration), fill = target, group = target)) + 
  geom_point(shape = 21, size =  2.5) +
  geom_smooth(method = "lm", se = FALSE, aes(color = target)) +
   labs(x = "Quantification cycle (Cq)", 
        color = "Referansegen", 
        fill = "Referansegen") +
   theme_bw()
```

```{r, echo=FALSE}
 # Create models and extract the second coefficient from each model (the slope)
b2m_slope <- coef(lm(cq ~ log10(concentration), data = filter(efficiency_est_data, target == "B2M")))[2]
reep5_slope <- coef(lm(cq ~ log10(concentration), data = filter(efficiency_est_data, target == "REEP5")))[2]
# Calculate and store the data in a data frame
efficiency_estimates <- data.frame(target = c("B2M", "REEP5"), 
           Efficiency = c(10^-(1/b2m_slope), 
                          10^-(1/reep5_slope)))
```

```{r cqtabell, tab.cap= "Tabellen viser cq-verider"}
## Estimerte cq verdier? 
library(flextable)
fc_g1 <- results_group1 %>%
  separate(ID, into = c("well", "sample", "subsample", "time", "target")) %>%
  dplyr::select(well:target, cq = cpD2) %>%
  filter(sample %in% c("FP1", "FP2", "FP3")) %>%
  dplyr::select(sample, time, target, cq) %>%
  mutate(target = toupper(target), 
         target = gsub("RRNA475", "RRNA47S", target)) %>%
  group_by(sample)%>%
  pivot_wider(names_from = target, values_from = cq) %>%
  arrange(time) %>%
   flextable() %>%
  print()
```

## Diskusjon

Cq-verdien sier noe om hvor mange PCR-sykluser som trengs for å detektere ulike målgen[@kuang2018]. En høyere Cq-verdi indikerer altså at mengden RNA må dobles flere ganger for å detektere en terskelverdi av target. En lavere Cq-verdi indikerer at terskelverdien oppnås ved færre PCR-sykluser, altså at konsentrasjonen av target er høyere. En lavere Cq-verdi ved uke 2, sammenlignet med uke 0(baseline) som i forsøket, indikerer høyere konsentrasjon ved uke 2 enn ved uke 0. Dermed en effekt av intervensjonen, avhengig av funksjonen til målgenet vi underøkser. 