---
output:
  pdf_document: default
  html_document: default
---

# Mixed Methods


```{r, echo=FALSE, message=FALSE, warning=FALSE}
 library(exscidata)
data("dxadata")
data("strengthvolume")
```


```{r, echo=FALSE, message=FALSE, warning=FALSE}
 library(tidyverse)
#UTREGNING AV PROSENTVIS ENDRING MELLOM BEIN I FETTFRI MASSE

dat <- dxadata %>%
 select(participant:include, sex, lean.left_leg, lean.right_leg) %>%
 pivot_longer(names_to = "leg", 
              values_to = "lean.legs", 
              cols = lean.left_leg:lean.right_leg) %>%
 mutate(leg = if_else(leg == "lean.left_leg", "L", "R"), 
        sets = if_else(multiple == leg, "multiple", "single")) %>%
 filter(include == "incl") %>%
 select(participant, time, include, sex, sets, leg, lean.legs) %>%

 pivot_wider(names_from = time, 
             values_from = lean.legs) %>%
 mutate(lbmleg.change = post - pre,
        pre.mc = pre - mean(pre)) %>%
 mutate(pros.change = ((post - pre) / pre) * 100) %>%
filter(!is.na(lbmleg.change))
 


lbmleg <- dat %>%    
 filter(!is.na(post)) %>%
 group_by(sets) %>%
 summarise(m = mean(pros.change),
           sd = sd(pros.change)) %>%
 mutate(meansd= paste0(signif(m, 3), "(", signif(sd, 3), ")")) %>%
 select(sets, meansd)


library(lmerTest); library(lme4)

m0 <- lme4::lmer(post ~ pre + sex + sets + (1|participant), data = dat)


##Etter å ha justert for kjønn og baselineverdier viser deltakerne i gruppen med flere sett hadde i gjennomsnitt økt muskelmassen i beina med 123,5 gram mer(SD 55.17, 95% CI), enn deltakerne i gruppen som hadde intervensjon med kun ett sett.

#Deltakerne i gruppen med flere sett var det i gjennomsnitt en 3,37%(SD 4,59) økning i muskelmasse i beina fra baseline til etter intervensjon. I gruppen med enkeltsett var det i gjennomsnitt en økning på 2.05%(SD 3,62) fra baseline til etter intervensjonen var avsluttet. 

```

```{r, echo=FALSE, message=FALSE, warning=FALSE}
# UTREGNING AV PROSENTVIS ENDRING MELLOM BEINA I STYRKEØKNING

strength <- strengthvolume %>%
  group_by(exercise) %>%
  mutate(scaled.load = load / max(load, na.rm = TRUE)) %>%
  group_by(participant, time, sex, sets) %>%
  summarise(combined.load = mean(scaled.load, na.rm = TRUE)) %>%
  ungroup() %>%
  pivot_wider(names_from = time,
              values_from = combined.load) %>%
  mutate(pros.change= ((post - pre) / pre) * 100) 
  
library(lmerTest); library(lme4)

# REGRESJONSMODELL POSTVERDIER GITT PREVERDIER OG KJØNN, FORDELT PÅ INTERVENSJON FORSKJELL I INTERVENSJON SAMMENLIGNET MED FLERSETT (ESTIMAT), SAMT KONFIDENSINTERVALL PÅ FORSKJELL.
 
m3 <- lme4::lmer(post ~ pre + sex + sets+ (1|participant), data = strength)

```

## Introduksjon

Styrketrening er relevant i flere ulike fagmiljøer, og engasjerer mange. Det kan brukes i rehabilitering, prestasjonsutvikling og folkehelse [@hickey2020,@cirer-sastre2017,@lovell2016,@suetta2007]. Det finnes flere faktorer som kan bidra til å skape en overbelastning av det nevromuskulære systemet, som igjen vil kunne bidra til styrkeadaptasjon[@rhea2002, @marshall2011]. Deriblant skiller kjente faktorer som volum, intensitet og frekvens seg ut som noen av de viktigste. Det har blitt gjort flere undersøkelser på hvordan disse faktorene påvirker eksempelvis maksimal styrke, hypertrofi, og antropometri, blant disse finner vi også studier som undersøke om man så en forskjell i hypertrofi gjennom å trene med ett sett kontra tre sett[@schoenfeld2019,@rhea2002; @munn2005; @fröhlich2010,@carpinelli1998]. På tross av en tendens i flere av disse studiene som viser til at det er observert statisk signifikante forskjeller i trening av ett sett kontra tre sett, er det også studier som viser til at det ikke er noen signifikant forskjell. Dette gir oss et grunnlag for å undersøke om det er forskjeller i treningsresponsen dersom man gjør styrketrening med ett sett kontra tre sett. Rent spesifikt ønsker vi å se på om det er forskjeller i styrke og fettfri masse dersom man trener styrketrening på beina med ett sett kontra tre sett.


## Metode

#### Deltakere

Det ble rekruttert 34 deltakere til denne studien, og inkludert i analysen. Disse var ikke-røykende personer mellom 18 og 40 år, hvorav 17 av deltakerne var kvinner. Personer med intoleranse for lokalbedøvelse eller nedsatt muskelsktyrke som følge av tidligere eller nåværende skader ble ekskludert. Videre ble personer med treningsfrekvens høyere enn 1 treningsøkt per uke siste 12 måneder, eller medikamentbruk som kan påvirke treningsadaptasjon også ekskludert fra å delta. Det ble utelatt 7 personer fra dataanalysen som følge av manglende gjennomføring av treningsprotokollen. Ved oppstartstesting var det ingen forskjeller i maks styrke, relatert til kroppsvekt og kroppssammensetning mellom deltakerne som ble inkludert og deltakerne som ble ekskludert. Alle deltakerne som ble inkludert rapporterte å ha deltatt i ulike idretter fra tidligere, og litt over halvparten(n=20) medga at de gjennomførte regelmessig fysisk aktivitet ved oppstart. Halpvarten av disse opplyste at denne fysiske aktiviteten var sporadisk styrketrening, men alle under eksklusjonskriteriet om treningsfrekvens på mer enn 1 treningsøkt per uke.

#### Intervensjon og testpunkter

Deltakerne fulgte en treningsintervensjon over 12 uker. Etter oppstart ble styrketesting gjennomført etter henhodlsvis 3, 5 og 9 uker. Det ble også gjennomført styrke etter treningsintervensjonen var avsluttet. I tillegg til styrketesting ble deltakernes kropssammensetning mål før og etter treningsintervensjonen, i tillegg til at det ble hentet muskelbiopsier av vastus lateralis fra alle deltakere. Muskelbiopsier ble gjennomført på følgende tidspunkter; ved oppstart(Uke 0), før femte treningsøkt(Uke 2), 1 time etter femte treningsøkt(Uke 2), og etter intervensjonen var avsluttet(Uke 12).

Styrkeøvelsene ble gjennomført unilateralt for at pasientene kunne gjennomføre ulike protokoller på ulike bein. I forkant av alle treningsøkter gjennomførte deltakerne en standardisert og progressiv oppvarmingsprotokoll. Deltakerne gjennomførte øvelser i følgende rekkefølge; unilateral beinpress, knefleksjon og kneekstensjon. Deltakerne gjorde ett sett på ett bein, og tre sett på det motsatte beinet. Enkeltsettet ble gjennomført mellom andre og tredje sett på motsatt bein. Underveis i intervensjonen ble intensiteten økt gradvis fra 10RM til 8RM og deretter til 7 RM. 

#### Målinger

Det ble gjennomført isokinetiske og isometriske styrketester av styrken i kneekstensjon i dynamometer (Cybex). Maks styrke ble mål som 1RM i unilateralt benpress og kneektesjon. Muskeltversnitt i kneekstensorgruppen ble målt før og etter treningsintervensjon gjennom MR. Kroppssammensetning ble målt ved hjelp av DXA. Muskelbiopsi ble hentet bilateralt fra vastus lateralis.

#### Statistiske analyser

For å sammenligne hvilken effekt styrketrening med kun ett enkeltsett kontra flere sett har på muskelstyrken i beina, og mengden muskelmasse(fettfri masse) har vi i denne studien sett på prosentvis endring fra baseline til etter intervensjon. Det har blitt regnet ut og presentert den gjennomsnittlige endringen fra baseline til etter intervensjon, med standarddavvik. De ulike intervensjonene er også sammenlignet med hjelp av en ANVOCA-modell, for å ta høyde for samvarierende variabler. Regresjonsligningen skal se på endringen etter at man tar høyde for forskjell i verdier ved pre-test og etter å ha tatt høyde for forskjell i kjønn. Det har også bitt foretatt en gjenomsnittssentrering av dataene.

## Resultater

#### Fettfri masse
 
Etter å ha justert for kjønn og baselineverdier ser man at det beinet deltakerne brukte til å trene flere sett gjennomsnitt økt den fettfrie massen med 123,5 gram mer(1SD+-55.17 gram, 95% CI), enn beinet som gjennomførte kun ett sett. Gjennomsnittlig prosentvis endring i fra baselinetesting til fullført intervensjon er vist i Tabell 2.

```{r, echo=FALSE, message=FALSE, warning=FALSE}
# TABELL FOR ØKNING FETTFRI MASSE PRE TIL POST FORDELT PÅ SETT 
library(kableExtra)
library(flextable)

lbmleg <- dat %>%    
  filter(!is.na(post)) %>%
  group_by(sets) %>%
  summarise(m = mean(pros.change),
            sd = sd(pros.change)) %>%
  mutate(meansd= paste0(signif(m, 3), "(", signif(sd, 3), ")")) %>%
  select(sets, meansd)
  
  
tabell_lbmleg <- lbmleg %>%
mutate(sets = factor(sets, levels = c("multiple", "single"), 
                        labels = c("Flersett", "Enkeltsett"))) %>%
  select(sets, meansd) %>%
  arrange(sets) %>%
   flextable()  %>%
  set_header_labels(sets = " ",
                    meansd = "Tabell 2 - Økning fettfri masse i prosent")%>%
    add_footer_row(values = "Gjennomsnittlig prosentvis endring(SD), fra pre til post", colwidths = 2) %>%
    
    autofit()
tabell_lbmleg

# Deltakerne i gruppen med flere sett var det i gjennomsnitt en 3,36%(SD 4,5) økning i muskelmasse i beina fra baseline til etter intervensjon. I gruppen med enkeltsett var det i gjennomsnitt en økning på 2.05%(SD 3,6) fra baseline til etter intervensjonen var avsluttet.
```
```{r, echo=FALSE, message=FALSE, warning=FALSE, fig.cap= "Figur 1 viser forskjell i fettfri masse fra pre-test til post-test for samtlige deltakere fordelt på kjønn"}
plotdata <- dxadata %>%
  select(participant:include, sex, lean.left_leg, lean.right_leg) %>%
  pivot_longer(names_to = "leg", 
               values_to = "lean.legs", 
               cols = lean.left_leg:lean.right_leg) %>%
  mutate(leg = if_else(leg == "lean.left_leg", "L", "R"), 
         sets = if_else(multiple == leg, "multiple", "single")) %>%
  select(participant, time, sets, sex, leg, lean.legs) %>%
  group_by(participant) %>%
  mutate(n = n(), group = factor(sets, levels = c("single", "multiple")), time = factor(time, levels = c("pre", "post")))
plotdata %>%
ggplot(aes(sets, lean.legs, group = participant, time, color = sex)) + geom_line() + theme() +

labs(x = "Intervensjon",
     y = "Fettfri masse (gram)")
```


#### Styrke

Etter å ha justert for verdier ved baseline og kjønn så man at beinet som har gjennomført trening med enkeltsett hadde en signifikant lavere styrke etter avsluttet intervensjon enn beinet som hadde gjennomført trening med flersett. Fremgangen er målt i skalert motstand, som er motstand som en andel av maks. I skalert motstand hadde beinet med enkeltsett gjennomsnittlig 0.029kg (95% CI) lavere verdier etter endt intervensjon enn beinet med flersett.

Gjennomsnittlig prosentvis endring i muskelstyrke fra baselinetesting til fullført intervensjon er vist i Tabell 3.

```{r, echo=FALSE, message=FALSE, warning=FALSE}
#TABELL ENDRING I MUSKELSTYRKE

strength.change <- strength %>%    
  filter(!is.na(post)) %>%
  group_by(sets) %>%
  summarise(m = mean(pros.change),
            sd = sd(pros.change)) %>%
  mutate(meansd= paste0(signif(m, 3), "(", signif(sd, 3), ")")) %>%
  select(sets, meansd)
  
  
tabell_strengthchange <- strength.change %>%
mutate(sets = factor(sets, levels = c("multiple", "single"), 
                        labels = c("Flersett", "Enkeltsett"))) %>%
  select(sets, meansd) %>%
  arrange(sets) %>%
   flextable()  %>%
  set_header_labels(sets = " ",
                    meansd = "Tabell 3 - Økning beinstyrke i prosent")%>%
    add_footer_row(values = "Gjennomsnittlig prosentvis endring(SD), fra pre til post", colwidths = 2) %>%
    
    autofit()
tabell_strengthchange

#Målt i ren prosentvis gjennomsnittlig fremgang hadde gruppen med flersett 31% (SD 14.2) fremgang fra baseline til etter intervensjon, mens gruppen med enkeltsett hadde 24.5% (SD 12.9) fremgang fra baseline til intervensjonen var avsluttet. 
```

```{r, echo=FALSE, message=FALSE, warning=FALSE, fig.cap= "Figur 2 viser gjennomsnittlig belastning på styrketester ved pre-test of post-test for de ulike treningsintervensjonene"}
strengthvolume %>%
  filter(exercise == "legext", time %in% c("pre", "post")) %>%
  group_by(sets, time) %>%
  summarise(m = mean(load, na.rm = TRUE), 
            s = sd(load, na.rm = TRUE)) %>%
  mutate(time = factor(time, levels = c("pre", "post"), labels = c("Pre-test", "Post-Test")), 
         sets = factor(sets, levels = c("single", "multiple"), labels = c("Enkeltsett", "Flersett"))) %>%
  ggplot(aes(time, m, color = sets)) + 
  
  geom_errorbar(aes(ymin = m - s, ymax = m + s), 
                position = position_dodge(width = 0.2), 
                width = 0.2) +
  geom_point(position = position_dodge(width = 0.2)) +
  
  labs(x = "Tidspunkt", 
       y = "Gjennomsnittlig motstand (kg)", 
       color = "Intervensjon") +
  
  theme_bw() +
  
  theme(legend.position = c(0.1, 0.9))
```



### Diskusjon

Styrketrening på bein som gjennomføres med tre sett vil gi større fremgang i maksimal beinstryke og større økning i fettfri masse enn styrketrening på bein som kun gjennomføres med ett sett. Den signifikante forskjellen i økning mellom tre sett og ett sett er i samsvar med funn man har i litteraturen fra tidligere [@rhea2002; @munn2005; @fröhlich2010].Varigheten av treningsintervensjonen vil trolig også spille inn, noe tidligere studier også har indikert[@rhea2002]. Det vil derfor være mulig å gjøre antakelser om at forskjellene øker i takt med treningsintervensjonen. Varer treningsintervensjonen være lenger enn 12 uker, er det plausibelt at forskjellen mellom å trene ett sett og tre sett som vi observerer i denne studien - og i andre studier, vil øke. Uavhengig av hvor mange sett man gjennomførte så man en økning i maksimal beinstyrke og økning av fettfri masse hos i beina til deltakerne som deltok i studien. Gjennomfører man to til tre styrkeøkter i uken over en periode på 12 uker vil det derfor være mulig å forvente en hypertrofiske endringer og økning i maksimal styrke. 

Videre kan det argumenteres på hvor stor forskjellen må være for at det skal være "kostnadseffektivt" for den som trener. Er økningen stor nok til at man bør anbefale å bruke ha tre ganger så stort volum i treningen uavhengig av treningsstatus? Dette er et viktig punkt som blant annet har blitt belyst tidligere av Carpinelli [@carpinelli1998]. Treningstatus og treningshistorikk er viktig å ha i bakhodet. I denne studien har vi ikke sett på utrente personer, men peroner med en viss treningsbakgrunn. Hvorvidt effekten hos utrente er såpass stor at de godt kan få tilnærmet like stort utbytte av å trene ett sett, er vanskelig å slå fast, men det er resultater som kan peke i nettopp den retning [@radaelli2014]. Det er også mulig å diskutere hvorvidt disse forskjellene kan observeres i andre deler av kroppen, som for eksempel de største musklene i overkroppen[@hass2000]. 

## Konklusjon

Etter 12 uker styrketrening så man en signifikant større fremgang i maksimal beinstyrke og mengde fettfri masse i beina gjennom å trene tre sett sammenlignet med ett sett. Det trengs ytterligere forskning for å konkludere med hvor viktig varigheten på intervensjonen har på disse forskjellene, og hvor stor rolle treningsstatus har i slike intervensjoner.
